臺灣基隆地方法院刑事判決　　　　　　　100年度訴字第327號
公　訴　人　臺灣基隆地方法院檢察署檢察官
被　　　告　林應邦
上列被告因毒品危害防制條例案件，經檢察官提起公訴（100年
度毒偵字第683號），被告於準備程序進行中就被訴事實為有罪
之陳述，經本院合議庭裁定由受命法官獨任進行簡式審判程序，
判決如下：
    主  文
林應邦施用第一級毒品，累犯，處有期徒刑柒月。
    事   實
一、林應邦前因施用第二級毒品案件，經送觀察、勒戒後，認有
    繼續施用毒品之傾向，經本院裁定令入戒治處所施以強制戒
    治，於民國90年10月24日期滿執行完畢釋放，並由臺灣基隆
    地方法院檢察署檢察官於90年11月8日以90年度戒毒偵字第1
    36號為不起訴處分確定；又因施用第一、二級毒品案件，再
    經本院裁定令入戒治處所施以強制戒治，於93年1月9日因法
    律修正免除戒治出所，該刑案並經本院以91年度訴字第603
    號判決各判處有期徒刑8月、5月，應執行有期徒刑1年確定
    ，並於93年11月30日執行完畢；再因施用第一級毒品案件，
    經本院以94年度訴字第737號判決判處有期徒刑9月，復經臺
    灣高等法院以94年度上訴字第3851號判決駁回上訴而確定，
    並於95年12月19日執行完畢（構成累犯）；復因施用第一級
    毒品案件，經本院以96年度訴字第938號判決判處有期徒刑4
    月確定，於97年6月20日易科罰金執行完畢（構成累犯）；
    另因施用第一級毒品案件，經臺灣高等法院以97年度上訴字
    第5922號判決判處有期徒刑7月，後經最高法院於98年4月9
    日以98年台上字第1876號駁回上訴確定；其又因施用第一級
    毒品案件，經本院以98年度訴字第784號判決判處有期徒刑8
    月確定，上揭2案接續執行，已於99年7月24日縮刑期滿執行
    完畢（構成累犯）；再因施用第一級毒品案件，經臺灣基隆
    地方法院檢察署檢察官以99年度毒偵字第1839號為緩起訴處
    分確定（期間至101年11月10日止，尚未撤銷）。
二、詎其猶不知悔改，基於施用第一級毒品之犯意，於100年1月
    10日上午10時許，在基隆市○○○路成功加油站公廁內，以
    針筒注射方式，施用第一級海洛因1次。嗣因其係毒品調驗
    人口，為警於100年1月10日下午1時，通知其採驗尿液，檢
    驗結果呈嗎啡陽性反應，始悉上情。
三、案經基隆市警察局第四分局報請臺灣基隆地方法院檢察署檢
    察官偵查起訴。
    理  由
壹、程序事項
    本案被告林應邦所犯者非為死刑、無期徒刑、最輕本刑為3
    年以上有期徒刑之罪或高等法院管轄之第一審案件，其於準
    備程序進行中，先就被訴事實為有罪之陳述，經告知其簡式
    審判程序之旨，並聽取公訴人、被告之意見後，本院業已依
    刑事訴訟法第273條之1第1項規定，裁定由受命法官獨任以
    簡式審判程序進行本案之審理。
貳、實體事項
一、上揭事實業據被告林應邦於檢察事務官詢問時、本院準備程
    序及審判時自白，而被告於100年1月10日14時8分許由警經
    其同意採集其尿液檢體，經送臺灣檢驗科技股份有限公司以
    酵素免疫分析法為初步檢驗、以氣相層析質譜儀法為確認檢
    驗之結果，呈嗎啡（海洛因代謝後尿液檢出成份）陽性反應
    （嗎啡檢出濃度為54281ng／ml），有該公司100年1月21日U
    L／2011／00000000號濫用藥物檢驗報告、基隆市警察局第
    四分局列管毒品人口尿液檢體採集送驗紀錄表附卷可稽，足
    見被告於檢察事務官詢問時、本院準備程序及審理時之任意
    性自白，核與事實相符，堪可採信。再查，被告曾因施用第
    二級毒品案件，經送觀察、勒戒後，認有繼續施用毒品之傾
    向，經依裁定令入戒治處所施以強制戒治，於90年10月24日
    期滿執行完畢釋放，並由臺灣基隆地方法院檢察署檢察官於
    90年11月8日以90年度戒毒偵字第136號為不起訴處分確定；
    又因施用第一、二級毒品案件，再經裁定令入戒治處所施以
    強制戒治，於93年1月9日因法律修正免除戒治出所，該刑案
    並經本院以91年度訴字第603號判決各判處有期徒刑8月、5
    月，應執行有期徒刑1年確定；再因施用第一級毒品案件，
    經本院以94年度訴字第737號判決判處有期徒刑9月，復經臺
    灣高等法院以94年度上訴字第3851號判決駁回上訴而確定；
    復因施用第一級毒品案件，經本院以96年度訴字第938號判
    決判處有期徒刑4月確定；另因施用第一級毒品案件，經臺
    灣高等法院以97年度上訴字第5922號判決判處有期徒刑7月
    ，後經最高法院於98年4月9日以98年台上字第1876號駁回上
    訴確定；其又因施用第一級毒品案件，經本院以98年度訴字
    第784號判決判處有期徒刑8月確定等節；此有卷附臺灣基隆
    地方法院檢察署刑案資料查註紀錄表、臺灣高等法院被告前
    案紀錄表可按，從而，本案事證明確，被告於觀察、勒戒及
    強制戒治執行完畢釋放後5年內再犯上開施用毒品之犯行，
    經依法追訴後，再犯本件施用第一級毒品之犯行，至堪認定
    ，應依法論科。
二、論罪科刑：
  (一)按海洛因係毒品危害防制條例第2條第2項第1款所定之第一
    級毒品，被告予以施用，核其所為，係犯毒品危害防制條例
    第10條第1項之施用第一級毒品罪。其持有第一級毒品海洛
    因係供施用，其持有第一級毒品之低度行為為施用第一級毒
    品之高度行為所吸收，不另論罪。
  (二)被告曾因施用第一級毒品案件，經本院以94年度訴字第737
    號判決判處有期徒刑9月，復經臺灣高等法院以94年度上訴
    字第3851號判決駁回上訴而確定，並於95年12月19日執行完
    畢；復因施用第一級毒品案件，經本院以96年度訴字第938
    號判決判處有期徒刑4月確定，於97年6月20日易科罰金執行
    完畢；另因施用第一級毒品案件，經臺灣高等法院以97年度
    上訴字第5922號判決判處有期徒刑7月，後經最高法院於98
    年4月9日以98年台上字第1876號駁回上訴確定；其又因施用
    第一級毒品案件，經本院以98年度訴字第784號判決判處有
    期徒刑8月確定，上揭2案接續執行，已於99年7月24日縮刑
    期滿執行完畢；此有臺灣高等法院被告前案紀錄表、臺灣基
    隆地方法院檢察署刑案資料查註紀錄表在卷可稽，其於有期
    徒刑執行完畢後5年以內，故意再犯本件有期徒刑以上之罪
    ，為累犯，應依刑法第47條第1項規定，加重其刑。
  (三)爰審酌被告前因施用毒品經觀察勒戒、強制戒治及科刑後，
    猶不知戒除施用毒品惡習，復再施用第一級毒品海洛因，而
    其所犯施用毒品之犯罪係戕害自身健康之行為，於他人尚不
    致造成損害，其施用之次數僅1次、自99年9月7日起接受美
    沙冬門診治療及犯罪後坦承犯行之態度等一切情狀，從輕量
    處如主文所示之刑，以示懲儆。
參、應適用之法條：
    刑事訴訟法第273條之1第1項、第284條之1、第299條第1項
    前段，毒品危害防制條例第10條第1項、第23條第2項，刑法
    第11條前段、第47條第1項，判決如主文。
本案經檢察官高永棟到庭執行職務
中    華    民    國   100    年    6     月    15    日
                  刑事第四庭法    官  鄭景文
以上正本證明與原本無異。
如不服本判決應於收受送達後10日內向本院提出上訴書狀，並應
敘述具體理由；其未敘述上訴理由者，應於上訴期間屆滿後20日
內向本院補提理由書（均須按他造當事人之人數附繕本）「切勿
逕送上級法院」。
中    華    民    國   100    年    6     月    15    日
                            書 記 官  盧鏡合
附錄論罪法條：
毒品危害防制條例第10條第1項：
    施用第一級毒品者，處6月以上5年以下有期徒刑。